臺灣新竹地方法院刑事判決　　　　　　 100年度侵訴字第59號
公　訴　人　臺灣新竹地方法院檢察署檢察官
被　　　告　郭建宏
指定辯護人　本院公設辯護人周凱珍
上列被告因妨害性自主案件，經檢察官提起公訴（100 年度偵字
第9987號），本院判決如下：
    主  文
郭建宏犯侵入住宅強制性交罪，處有期徒刑肆年陸月。
    事  實                                         
一、郭建宏與代號0000000000（真實姓名、年籍詳卷，下稱甲女
    ）係位在新竹市同棟大樓不同樓層房客，雙方互不認識。郭
    建宏於民國100年10月20日2時40分，在前揭大樓 2樓租屋處
    樓梯口看見甲女後即尾隨甲女至 3樓，並未經許可逕行侵入
    甲女 3樓之租屋處，見酒後熟睡在床之甲女，竟基於強制性
    交之犯意，將甲女拉起並強行親吻且撫摸其下體，因甲女反
    抗，郭建宏即動手掐住甲女脖子，並拉甲女頭部往床上摔，
    致甲女心生畏懼而不敢扺抗，郭建宏隨即動手脫光甲女全身
    衣物，且以身體壓制甲女，以此強暴之方式違反甲女意願對
    甲女強制性交 1次得逞。郭建宏對甲女強制性交後復將甲女
    拉進浴室打開蓮蓬頭以水沖洗甲女下體，再幫甲女穿上衣物
    後，讓甲女躺回床上，並翻閱甲女皮包，而於得知甲女姓名
    後始離去，嗣因甲女事後告知友人轉知房東調閱該樓2至3樓
    監視錄影畫面並報警，始悉上情。
二、案經甲女訴由新竹市警察局移送臺灣新竹地方法院檢察署檢
    察官偵查起訴。
    理  由
壹、程序方面：
    按被告以外之人於審判外之言詞或書面陳述，除法律有規定
    者外，不得作為證據。又被告以外之人於審判外之陳述，經
    當事人於審判程序同意作為證據，法院審酌該言詞陳述或書
    面陳述作成時之情況，認為適當者，亦得為證據。當事人、
    代理人或辯護人於法院調查證據時，知有第159條第1項不得
    為證據之情形，而未於言詞辯論終結前聲明異議者，視為有
    前項之同意，刑事訴訟法第159條第1項及第159條之5分別定
    有明文。經查，本件證人即被害人甲女、證人郭秀玲於警詢
    中之陳述，在本院準備程序及審理程序中，被告及其辯護人
    就證據能力一節均表示無意見，並未於本案言詞辯論終結前
    聲明異議，而本院審酌上開證人於警詢時之陳述係於案發後
    就自己親身經歷之事實所為者，依其陳述作成時之情況並無
    不適當，且非非法取得之證據，又無證明力明顯過低之情形
    ，依前開規定，自得為證據；次按，本案認定事實所引用之
    文書證據，並無證據證明係公務員違背法定程序所取得，亦
    無刑事訴訟法第159條之4之顯有不可信之情況與不得作為證
    據之情形，本院斟酌本案卷內之證據並非非法取得，亦無證
    明力明顯過低之情形，且經本院於審判期日依法進行證據之
    調查、辯論，被告於訴訟上之程序權，已受保障，故前揭各
    該證據，亦均得採為證據，併此敘明。
貳、實體方面：
一、認定犯罪事實所憑之證據及認定之理由：
    上開犯罪事實，業據被告郭建宏於本院準備程序及審理時均
    坦承不諱（本院卷第21頁背面、第35頁），核與證人即被害
    人甲女及證人郭秀玲於警詢、偵查中證述（偵卷第6頁至第8
    頁、第38頁至第42頁）之情節大致相符，並有照片11張（偵
    卷第12頁至第14頁、第17頁至第20頁）在卷可稽，足見被告
    之自白與事實相符，堪以採信。本件事證明確，被告侵入住
    宅對甲女為強制性交行為 1次之犯行，堪以認定，應依法論
    罪科刑。
二、論罪科刑：
(一)、核被告所為係犯刑法第 222條第1項第7款之侵入住宅強制性
    交罪。按刑法第59條規定：犯罪之情狀可憫恕者，得酌量減
    輕其刑，同法第57條規定，科刑時應審酌一切情狀，尤應注
    意所列10款事項，作為科刑重輕之標準，兩條適用上固有區
    別，惟所謂「犯罪之情狀」與「一切情形」云云，並非有截
    然不同之領域，於裁判上酌減其刑時，應就犯罪一切情狀（
    包括第57條所列舉之10款事項），予以全盤考量，審酌其犯
    罪有無可憫恕之事由（即判例所稱有特殊之原因與環境等等
    ，在客觀上足以引起一般同情，以及宣告法定低度刑，是否
    猶嫌過重），以為判斷。故適用第59條酌量減輕其刑時，並
    不排除第57條所列舉10款事由之審酌，惟其程度應達於確可
    憫恕，始可予以酌減，最高法院70年度第 6次刑事庭會議決
    議可資參照。經查，被告並無任何前科紀錄，素行良好，惟
    因一時酒後失慮鑄成大錯，參以其犯罪過程未造成被害人甲
    女身體外傷，可見其良知未泯等情，故認被告犯罪所生危害
    程度相對同類型犯罪較低，且犯後已與被害人達成和解，賠
    償被害人之損失，取得被害人之諒解，表示願意給予被告自
    新及從輕量刑機會，復參以被告於本院準備程序及審理時坦
    承犯行，態度良好，深具悔意，因此，本院考量上情，認依
    其犯罪情狀顯可憫恕，客觀上足以引起一般人同情，其所犯
    之侵入住宅強制性交罪係最輕本刑 7年以上有期徒刑之罪，
    衡其情節可謂情輕法重，在客觀上顯足以引起一般的同情，
    雖科以最低刑度之刑，猶嫌過重，爰依刑法第59條之規定酌
    減其刑。
(二)、爰審酌被告酒後利用被害人甲女酒後疏未注意鎖門之機會，
    侵入被害人甲女居處並以強暴之方式，且違反被害人甲女之
    意願，對其為強制性交行為，造成被害人甲女心理受創甚鉅
    ，其行為實屬不該，惟被告已與被害人甲女就本案民事賠償
    部分達成和解，堪認被告尚有悔意，且被害人甲女亦同意給
    予被告自新之機會，並其前無其他犯罪之前科紀錄，暨其獨
    自離家在外租屋工作，尚需照顧並負擔父母部分家計之生活
    狀況、本案發生前工作穩定、本案發生時有飲用酒類、高中
    肄業之智識程度等一切情狀，量處如主文所示之刑。
三、據上論斷，應依刑事訴訟法第299條第1項前段，刑法第 222
    條第1項第7款、第59條，判決如主文。 
本案經檢察官趙佳儀到庭執行職務。 
中    華    民    國   100    年    12    月    19    日
                  刑事第二庭  審判長法  官      賴淑敏
                   
                                    法  官      毛松廷

                                    法  官      楊數盈
以上正本證明與原本無異。
如不服本判決，應於收受本判決後10日內向本院提出上訴書狀。
上訴書狀應敘述具體理由，未敘述上訴理由者，應於上訴期間屆
滿後20日內補提理由書狀於本院（均須按他造當事人之人數附繕
本，並請勿「逕送上級法院」）。
中    華    民    國   100    年    12    月    19    日
                                    書記官      陳麗麗
附錄本案論罪科刑法條：
刑法第222條第1項第7款
犯前條之罪而有下列情形之一者，處7年以上有期徒刑：
七、侵入住宅或有人居住之建築物、船艦或隱匿其內犯之者。